臺灣南投地方法院刑事判決
111年度審易字第69號
公  訴  人  臺灣南投地方檢察署檢察官 
被      告  徐偉智



            張明義



                 （現另案於法務部○○○○○○○○羈押中）
上列被告因竊盜案件，經檢察官提起公訴（110 年度偵字第4959
號），因被告於準備程序中就被訴事實為有罪之陳述，經告以簡
式審判程序之旨，並聽取當事人意見後，本院合議庭裁定由受命
法官獨任進行簡式審判程序，判決如下：
      主    文
甲○○共同犯攜帶兇器竊盜罪，處有期徒刑柒月。犯罪所得新臺幣
參仟伍佰元沒收，於全部或一部不能沒收或不宜執行沒收時，追
徵其價額。
乙○○共同犯攜帶兇器竊盜罪，處有期徒刑捌月。犯罪所得新臺幣
參仟伍佰元沒收，於全部或一部不能沒收或不宜執行沒收時，追
徵其價額。
      犯罪事實
一、甲○○與乙○○共同意圖為自己不法之所有，基於竊盜之犯意聯
    絡，於民國110年7月10日晚間某時許，由甲○○騎乘車牌號碼
    000-000號普通重型機車搭載乙○○前往南投縣○○鄉○○村○○巷0
    0000號前，由乙○○持客觀上對人之生命、身體具有危險性之
    T字板手及附申等工具爬上電線桿（司馬幹#10分之9左分1電
    線桿），再使用客觀上對人之生命、身體具有危險性之破壞
    剪竊取電纜線，得手後，2人將電纜線載至東光橋右邊小路
    草叢藏匿電纜線完畢離去，行經埔里地區時，乙○○提議另藏
    他處，2人復返回原處，起出並分段裁剪電纜線後，前往埔
    里往慈恩方向香菇寮旁草叢（即埔里鎮東潤路62-4號附近）
    藏匿分段電纜線。隔日（即110年7月11日）上午7、8時許，
    甲○○駕車至上揭藏匿電纜線處，起出電纜線載至乙○○位於南
    投縣○○鎮○○街000巷0號居處，嗣經甲○○母親王燕珍發現上情
    ，並偕同甲○○訴警偵辦。
二、案經丙○○訴由南投縣政府警察局集集分局報告臺灣南投地方
    檢察署檢察官偵查起訴。
    理    由
一、上開犯罪事實，業據被告乙○○於本院審理時及被告甲○○於警
    詢、偵訊、本院審理時坦承不諱，並經證人即告訴人曾澐翰
    於警詢時及證人王燕珍於警詢、偵訊時證述明確，復有指認
    犯罪嫌疑人紀錄表、南投縣政府警察局勘察採證同意書、南
    投縣政府警察局集集分局扣押筆錄暨扣押物品目錄表、南投
    縣政府警察局集集分局魚池分駐所查訪報告表、刑案現場照
    片、估價單、扣押物品照片、南投縣政府警察局集集分局扣
    押物品清單、本院電話記錄表在卷可稽，足認被告甲○○、乙
    ○○前揭自白確與事實相符，堪予採信。從而，本件事證已臻
    明確，被告2人上開犯行，均堪認定，應予依法論科。
二、論罪科刑：
  ㈠刑法第321條第1項第3款之攜帶兇器竊盜罪，係以行為人攜帶
    兇器竊盜為其加重條件，此所謂兇器，其種類並無限制，凡
    客觀上足對人之生命、身體、安全構成威脅，具有危險性之
    兇器均屬之，且祇須行竊時攜帶此種具有危險性之兇器為已
    足，並不以攜帶之初有行兇之意圖為必要，最高法院79年度
    台上字第5253號判決意旨參照。又刑法第321條第1項第3款
    所謂之「攜帶兇器」，祇須於行竊時攜帶具有危險性之兇器
    為已足，該兇器不必原屬行竊者本人所有，亦不以自他處攜
    至行竊處所為必要，縱在行竊場所隨手拾取應用，其有使人
    受傷害之危險既無二致，自仍應屬上述「攜帶兇器」之範疇
    ，最高法院90年度台上字第1261號判決意旨參照。是核被告
    2人所為，均係犯刑法第321條第1項第3款之攜帶兇器竊盜罪
    。又被告2人間就本案犯行，有犯意聯絡及行為分擔，為共
    同正犯。
  ㈡又起訴書雖記載被告甲○○曾受有期徒刑之執行完畢，5年內故
    意再犯本件有期徒刑以上之罪，認應依累犯規定加重其刑等
    語，並以被告甲○○之刑案資料查註紀錄表為證，惟本院參酌
    最高法院110年度台上大字第5660號裁定意旨，認本案尚難
    據此逕認被告甲○○本件構成累犯並裁量加重其刑，然起訴書
    所載之被告甲○○之前案紀錄，仍得作為本院依刑法第57條第
    5款量刑時之審酌事項。
  ㈢爰以行為人之責任為基礎，審酌被告甲○○、乙○○不思以正當
    途徑獲取所需，竟圖一己之私，恣意共同持兇器竊取他人財
    物，缺乏尊重他人財產權之觀念，所為實有不該。復參酌被
    告甲○○前曾因妨害性自主案件，經臺灣臺中地方法院以103
    年度侵訴字第127號判決判處有期徒刑6月確定，被告甲○○並
    於107年間執行完畢出監等情，有臺灣高等法院被告前案紀
    錄表在卷可稽。併考量被告甲○○於警詢、偵訊及本院審理時
    均坦承犯行之犯後態度；被告乙○○於警詢、偵訊時均否認犯
    行，惟於本院審理時終知坦承犯行之犯後態度，及被告2人
    本案犯罪手段、分工情形、所竊財物價值，暨衡酌被告甲○○
    於本院審理時自陳國中畢業、幫家裡務農、要拿錢給母親且
    還有1個弟弟在上課；被告乙○○自陳高中肄業、從事水電工
    作、須扶養母親和小孩等一切情狀，分別量處如主文所示之
    刑。
三、沒收部分：
　㈠犯罪所得，屬於犯罪行為人者，沒收之；前二項之沒收，於
    全部或一部不能沒收或不宜執行沒收時，追徵其價額，刑法
    第38條之1第1項前段、第3項定有明文。又共同正犯犯罪所
    得之沒收或追徵，應就各人所分得之數為之。倘若共同正犯
    內部間，對於不法利得分配明確時，應依各人實際分配所得
    宣告沒收；若共同正犯成員對不法所得並無處分權限，與其
    他成員亦無事實上之共同處分權限者，自不予諭知沒收；然
    若共同正犯各成員對於不法利得享有共同處分權限，惟彼此
    間分配狀況未臻具體或明確，自應負共同沒收之責，所謂負
    共同沒收之責，參照民法第271條「數人負同一債務，而其
    給付可分者，除法律另有規定或契約另有訂定外，應各平均
    分擔之」，民事訴訟法第85條第1項前段「共同訴訟人，按
    其人數，平均分擔訴訟費用」等規定之法理，即係平均分擔
    之意，且不因部分共同正犯已死亡，而影響、增加其他共同
    正犯所應負擔之沒收責任範圍（即已死亡之共同正犯，亦應
    列入共同、平均分擔之人數計算），最高法院107年度台上
    字第1572號判決意旨參照。查被告乙○○於本院審理時稱：竊
    得之電纜線共2袋已變賣得款新臺幣（下同）7、8,000元，
    有分給被告甲○○，伊有拿3、4,000元給被告甲○○，伊的意思
    是包含油漆工作跟竊取電纜線的錢，但伊沒有跟他說這是什
    麼錢等語；被告甲○○則稱：被告乙○○有拿3000元給伊，伊以
    為是油漆工作的錢，伊真的有去油漆等語（見本院卷第100
    頁），是堪認被告2人本案竊得之物業經變賣，且被告2人就
    本案前開犯罪所得顯享有共同處分權限，惟被告2人間就前
    開犯罪所得之分配狀況未臻具體、明確，是揆諸前開說明及
    基於「罪疑利於被告」之證據法則，自應按比例平均分擔犯
    罪所得而認每人各得3500元，依刑法第38條之1第1項前段、
    第3項規定宣告沒收，且於全部或一部不能沒收或不宜執行
    沒收時，追徵其價額。
　㈡至被告2人為本案犯行所用之T字板手、附申及破壞剪各1個，
    均屬日常生活使用之物而非屬違禁物，且檢察官亦未聲請沒
    收，是本院認欠缺刑法上重要性，爰不予宣告沒收，併此敘
    明。　
據上論斷，依刑事訴訟法第273條之1第1項、第299條第1項前段
，判決如主文。　
本案經檢察官黃天儀提起公訴，檢察官吳宣憲到庭執行職務。
中　　華　　民　　國　　111 　年　　6 　　月　　29　　日
                  刑事第四庭  法  官    蔡霈蓁
以上正本與原本無異。
如不服本判決應於收受送達後20日內向本院提出上訴書狀，並應
敘述具體理由；其未敘述上訴理由者，應於上訴期間屆滿後20日
內向本院補提理由書（均須按他造當事人之人數附繕本）「切勿
逕送上級法院」。
告訴人或被害人如對於本判決不服者，應具備理由請求檢察官上
訴，其上訴期間之計算係以檢察官收受判決正本之日期為準。
                              書記官　　郭勝華　　　　　
中　　華　　民　　國　　111 　年　　6 　　月　　29　　日

附錄本案論罪科刑法條：
中華民國刑法第321條
犯前條第1項、第2項之罪而有下列情形之一者，處 6月以上5年
以下有期徒刑，得併科 50 萬元以下罰金：
一、侵入住宅或有人居住之建築物、船艦或隱匿其內而犯之。
二、毀越門窗、牆垣或其他安全設備而犯之。
三、攜帶兇器而犯之。
四、結夥三人以上而犯之。
五、乘火災、水災或其他災害之際而犯之。
六、在車站、港埠、航空站或其他供水、陸、空公眾運輸之舟、
    車、航空機內而犯之。
前項之未遂犯罰之。